臺灣高等法院刑事判決　　　　　　　　 94年度上訴字第992號
上　訴　人
即　被　告　乙○○
　　　　　　　　　　　號5樓
　　　　　　　　　　（現另案於臺灣台北監獄執行中）
選任辯護人　趙元昊律師
　　　　　　許瑞榮律師
上列上訴人因毒品危害防制條例案件，不服臺灣板橋地方法院
93年度訴字第900號，中華民國94年2月8日第一審判決（起訴案
號：臺灣板橋地方法院檢察署92年度偵字第20615號），臺灣板
橋地方法院93年度訴字第967號，中華民國94年8月15日第一審判
決（起訴案號：臺灣板橋地方法院檢察署92年度偵字第14188號
），提起上訴，本院判決如下：
    主  文
原判決撤銷。
乙○○連續販賣第二級毒品，處有期徒刑拾年。扣案之毒品安非
他命鑑驗後淨重貳仟捌佰陸拾伍點伍公克（含包裝重肆柒點壹肆
公克）沒收銷燬；磅秤貳支、分裝袋壹大包均沒收。
    事  實
一、乙○○前曾分別於民國（下同）86年、88年間，先後為法務
    部調查局及警方查獲販賣毒品安非他命及轉讓毒品安非他命
    等案件（其後分別於93年4月13日、90年9月13日經本院、原
    審法院各判處有期徒刑5年4月、9月確定在案，於本件不構
    成累犯），詎其猶不知悔改，明知安非他命係列管第二級毒
    品，不得持有、販賣，竟基於意圖販賣毒品營利之概括犯意
    ：
(一)於89年6、7月間，在臺中市○○路某處，向綽號「蔡董」（
    起訴書誤載為「小董」）真實姓名年籍不詳之成年男子，以
    較低金額之代價，共販入第二級毒品安非他命鑑驗後淨重12
    23.3公克（包裝重16.84公克，起訴書記載為「毛重1255.7
    公克」），欲再以磅秤、分裝袋分裝後，以每兩新臺幣（下
    同）18,000元至20,000元不等之價格，賣出予不特定人，賺
    取差價牟利。惟其販入後尚未賣出，即由法務部調查局臺中
    市調查站據報及因有另案通緝在案，經檢察官指揮依法執行
    搜索後，於89年8月5日中午12時50分許，駕車行經臺中市○
    ○路與青海路口時，當場為調查員攔獲逮捕，並帶同至其匿
    居之臺中市○○路○段429號6樓之1、臺中市○○路75巷26號
    653室等住處，查扣得第二級毒品安非他命鑑驗後淨重共計
    1223.3公克、磅秤2支、分裝袋1大包等物，因而查獲其上開
    販賣毒品之情。
(二)乙○○基於前揭販賣毒品之概犯意，與綽號「大象」之不詳
    成年男子，約定各出資30萬元，以總價60萬元之價格，向鄧
    秀清購買1公斤之安非他命，而於90年11月5日下午8時許，
    在高雄市新興區○○○路，交付60萬元予鄧秀清（鄧秀清業
    經臺灣高雄地方法院檢察署90年度偵字第20926號為不起訴
    處分，理由詳如卷附彌封之不起訴處分書），「大象」領得
    半公斤安非他命後，即先行離去，乙○○則與鄧秀清談妥，
    由乙○○以之後每公斤再以52萬元之條件，向鄧秀清預購安
    非他命，乙○○當晚並留在高雄市，繼續以電話聯絡買賣安
    非他命事宜。嗣乙○○與臺北市綽號「阿波」之不詳成年男
    子，談妥「阿波」願意以58萬元向乙○○購買1公斤之安非
    他命之交易後，乙○○旋即聯絡鄧秀清，接續購入1公斤安
    非他命，並指示「阿波」直接匯入50萬元至鄧秀清所指定之
    不知情陳皓翔（為鄧秀清胞姊鄧秀月之孫）之中壢華勛郵局
    帳戶內（帳號0000000-0000000號），鄧秀清於11月6日領得
    上開50萬元款項後，即聯絡乙○○至高雄市○○○路185 號
    9樓之1領取安非他命，嗣於同日下午3時許，乙○○抵達高
    雄市○○○路上址，向鄧秀清領取共3袋安非他命後離去（
    含與「大象」所合資購買，尚未領取之半公斤安非他命，共
    約1.5公斤）。嗣於同日下午4時40分許，乙○○攜帶上開3
    袋安非他命，在高雄市○○路○○道如皇遊覽車車站前，正
    欲搭乘遊覽車返回臺中時，為調查人員當場查獲，並扣得安
    非他命3袋，經鑑定淨重1642. 2公克（包裝重30.3公克）。
二、案經法務部調查局臺中市調查站報請臺灣臺中地方法院檢察
    署檢察官及法務部調查局航業海員調查處高雄調查站報告臺
    灣高雄地方法院檢察署檢察官呈請臺灣高等法院檢察署檢察
    長核轉臺灣板橋地方法院檢察署檢察官偵查起訴。
    理  由
一、關於上訴人即被告於調查局詢問、檢察官偵訊時之供述，經
    原審播放被告於調查局詢問製作筆錄時全程連續錄影之錄影
    帶，勘驗結果，被告應詢陳述神態、語調正常自然，並無異
    狀，且答詢內容均與筆錄所載相符，此有原審94年1月10 日
    勘驗筆錄在卷可稽（見原審93年訴字900號卷第175頁），復
    觀諸被告於調查局詢問、檢察官偵訊等筆錄答詢內容具體詳
    細，顯非係於神智不情狀態下所答詢，核諸上述情狀，被告
    於調查局詢問、檢察官偵訊時之自白，堪認係出於其自由意
    思之供述，應有證據能力。次查，本件被告犯行之查獲及搜
    索，係法務部調查局臺中市調查站於接獲線報後，經由檢察
    官指揮依法執行搜索，此由該站解送人犯報告書上載有「本
    案係貴署寬股甲○察官指揮偵辦」，以及被告調詢筆錄上詢
    問人告知被告本件係「持臺中地方法院檢察署掣發之搜索票
    依法搜索」等語（見臺灣臺中地方法院檢察署89年度偵字第
    13332號偵查卷5頁、7頁）可稽，是本件調查局人員之搜索
    係依法由檢察官簽發搜索票指揮執行，並無違法搜索之情，
    合先予敘明。
二、上開犯罪事實，業據上訴人即被告乙○○於本院審理時坦承
    不諱（見本院94年12月15日審理筆錄，本院94年上訴字第99
    2號卷第148至158頁、94年上訴字第2945號卷第34至44 頁）
    ，核與其警、偵訊中及原審之供述：「查扣之毒品安非他命
    係『蔡董』自89年6、7月間，分3次拿給伊，並未先收錢，
    等伊賣完再付錢，伊有時賣1公斤安非他命價格是210,000元
    ，有時每兩18,000元至20,000元不等，查扣分裝成1兩裝之
    安非他命7包，即為零賣之用，磅秤、分裝袋是作為分裝安
    非他命之用；別人要的用呼叫器與伊聯絡，再約地方交貨；
    查扣的東西都是伊的，毒品都是向『蔡董』買的，準備要賣
    的，這次向『蔡董』買的還沒賣就被抓了。」、「與朋友『
    大象』合資60萬向鄧秀清購買1公斤之安非他命，「大象」
    拿到他的半公斤後先走……第1公斤價格為60萬元，第2公斤
    起改為52萬元，……後來電話聯絡臺北綽號『阿波』之毒販
    ，他同意以58萬元購買1公斤，我即叫他匯款至陳皓翔（為
    鄧秀清胞姊鄧秀月之孫）之郵局帳戶內（帳號0000000-0000
    000號），於11月6日到高雄市○○○路185號9樓之1拿安非
    他命」等語（見上開偵字第13332號卷7頁反面、8頁、22頁
    反面、95頁反面、96頁，偵20926號卷第6至7、26至27、95
    至96頁，原審967號卷二第103至104、131至132 頁）大致相
    符，並經證人即調查人員陳昭雄、謝汀金證述其等查獲本案
    之過程明確（分別見93年9月10日、93年10月8日審理筆錄，
    原審967號審理卷第96至104、159至168頁），復有證人鄧秀
    月、鄧秀清之供述（雄偵20926號卷第2至4、8至11、25至30
    頁）、及陳皓翔帳戶之郵局交易明細表（原審967號卷二第
    109至110頁）在卷可證，足認被告之自白與事實相符，應堪
    採信。而就事實（一）扣得之第二級毒品安非他命經鑑驗後
    ，淨重共計1223.3公克（包裝重16.84公克）、平均純度91.
    45%、純質淨重1118.7公克，就事實（二）扣案結晶3袋經送
    鑑定結果，為第二級毒品安非他命，合計淨重1642.2公克（
    包裝重30.3公克）、純度87.41%、純質淨重1435.44公克，
    分別有法務部調查局89年10月2日89陸一字第89172835 號檢
    驗通知書（中偵12485號卷第49頁）、90年11月27日90 陸一
    字第90132367號檢驗通知書（雄偵20926號卷第82頁）在卷
    可稽。此外，並有磅秤2支、分裝袋1大包等物扣案，衡諸被
    告被查扣販入之毒品安非他命合計淨重高達2865.5公克（包
    裝重47.14公克），數量甚鉅，顯非係供己施用，其係意圖
    營利販入待售之情甚明。是本件事證已臻明確，被告上揭犯
    行堪以認定，應依法論科。
三、按毒品危害防制條例業於92年7月9日經總統令公布修正全文
    ，並於被告為本件犯行後之93年1月9日施行生效，關於販賣
    第二級毒品之刑罰規定，不論條次、法定刑度均無變更，是
    依刑法第2條第1項前段之規定，本件自應適用裁判時之新法
    即修正後之毒品危害防制條例處罰，核被告乙○○所為，係
    犯毒品危害防制條例第4條第2項之販賣第二級毒品罪。就事
    實（一）部分，公訴意旨雖認被告上開所為係犯同條例第5
    條第2項之意圖販賣而持有第二級毒品罪嫌云云，惟按販賣
    毒品行為，並不以販入之後復行賣出為要件，只要以營利為
    目的，將毒品販入或賣出，有一於此，其犯罪即為完成，僅
    於意圖營利而販入以外之其他原因而持有毒品後，另行起意
    販售，而尚未著手於販售之情形，始有意圖販賣而持有毒品
    罪之適用（參見最高法院90年台上字第7782號刑事判決意旨
    ），本件被告販入之毒品安非他命數量甚鉅，足見其係以營
    利為目的而將毒品販入之意甚明，並經其自承在卷（見本院
    992號卷第149頁，本院2945號卷第35頁），是依上開說明，
    核諸被告所為應已犯販賣毒品罪，而非另行起意販售之意圖
    販賣而持有毒品，從而公訴意旨所認，容有未洽，惟其起訴
    犯罪事實相同，爰依法變更起訴法條。被告持有毒品安非他
    命之低度行為，為販賣之高度行為所吸收，不另論罪。被告
    前後2次販賣第二級毒品犯行，時間緊接，所犯構成要件相
    同，顯係基於概括犯意為之，為連續犯，應依刑法第56 條
    規定，論以一罪，並加重其刑 (無期徒刑部分不得加重)。
    又被告經核符合毒品危害防制條例第17條之規定（依被告要
    求，為保護被告安全，此部份事證詳如卷證），有被告於原
    審之供述（見原審967號卷二第103、133頁）、臺灣板橋地
    方法院檢察署板檢榮信92偵14188字第50894號函（見原審
    967號卷二第122至124頁）、法務部調查局航業海員調查處
    高雄航業海員調查站扣押物品目錄表3張（雄偵字第20926
    號卷第21至23頁）及91年1月9日91苗緝字第09159000040號
    法務部調查局苗栗縣調查站刑事案件移送書1份（雄偵字第
    20926號卷第80、81頁）在卷可參，爰依毒品危害防制條例
    第17條，規定減輕其刑，並先加後減 (無期徒刑部分不得加
    重)。原審對被告乙○○予以論罪科刑，固非無見。惟查：
    被告前後2次販賣第二級毒品犯行，其時間緊接，所犯構成
    要件相同，顯係基於概括犯意為之，應論以連續犯，原審未
    審酌全案情節，予以分論併罰，顯有未洽，本院自應予撤銷
    改判。爰審酌被告素行、犯罪之動機、目的、手段、對社會
    所生危害、販賣毒品之情節及犯後之態度等一切情狀，量處
    如主文第二項所示之刑。扣案之毒品安非他命鑑驗後合計淨
    重2865.5公克（含包裝重47.14公克），係查獲之毒品，應
    依該條例第18條第1項前段規定，予以沒收銷燬；至扣案之
    磅秤2支、分裝袋1大包等物，均係被告販賣毒品所用之物，
    應依同條例第19條第1項規定沒收之。
據上論斷，應依刑事訴訟法第369條第1項前段、第364條、299條
第1項前段、第300條，刑法第11條前段、第56條、第2條第1項前
段，毒品危害防制條例第4條第2項、第17條、第18條第1項前段
、第19條第1項，判決如主文。
本案經檢察官陳玉珍到庭執行職務。
中　　華　　民　　國　　94　　年　　12　　月　　29　　日
　　　　　　　　　刑事第十二庭  審判長法　官  李文成
　　　　　　　　　　　　　　　　　    法　官  周盈文
　　　　　　　 　 　　　　　　　　　　法　官  官有明
以上正本證明與原本無異。
如不服本判決，應於收受送達後十日內向本院提出上訴書狀，其
未敘述上訴之理由者並得於提起上訴後十日內向本院補提理由書
（均須按他造當事人之人數附繕本）。
                                      書記官  林蓓瑜
中　　華　　民　　國　　95　　年　　1 　　月　　3 　　日
附錄：本案論罪科刑法條全文
毒品危害防制條例第4條
製造、運輸、販賣第一級毒品者，處死刑或無期徒刑；處無期徒
刑者，得併科新臺幣一千萬元以下罰金。
製造、運輸、販賣第二級毒品者，處無期徒刑或七年以上有期徒
刑，得併科新臺幣七百萬元以下罰金。
製造、運輸、販賣第三級毒品者，處五年以上有期徒刑，得併科
新臺幣五百萬元以下罰金。
製造、運輸、販賣第四級毒品者，處三年以上十年以下有期徒刑
，得併科新臺幣三百萬元以下罰金。
製造、運輸、販賣專供製造或施用毒品之器具者，處一年以上七
年以下有期徒刑，得併科新臺幣一百萬元以下罰金。
前五項之未遂犯罰之。
